【裁判字號】    89,易,3077
【裁判日期】    890831
【裁判案由】    侵占
【裁判全文】
臺灣板橋地方法院刑事判決                        八十九年度易字第三０七七號
    公  訴  人  臺灣板橋地方法院檢察署檢察官
    被      告  乙○○
右列被告因業務侵占案件，經檢察官提起公訴（八十九年度偵字第一二三九六號），
本院判決如左：
    主  文
乙○○連續意圖為自己不法之所有，而侵占對於業務上所持有之物，處有期徒刑柒月
，緩刑年。
    事  實
一、乙○○原任職於設址臺北縣新莊市○○街二十三號季濃實業有限公司（下稱季濃
    公司）擔任業務員，負責開發客戶、送貨及收取貨款之業務，竟基於意圖為自己
    不法所有之概括犯意，先後於民國八十八年十二月七日、同年月二十一日，連續
    二次運送襯衫至臺北縣永和市○○街十巷五號一樓客戶甲○○、曾文達（起訴書
    漏載曾文達）住處，向該客戶分別收取貨款新台幣（下同）十萬零八百元、七萬
    三千四百四十元（共計十七萬四千二百四十元）後，未繳回季濃公司，反將因業
    務上所持有之上開貨款予以侵占入己。嗣於八十八年十二月二十五日，乙○○未
    辦理手續即自行離職，經季濃公司查帳始悉上情。
二、案經季濃公司訴請臺灣板橋地方法院檢察署檢察官偵查起訴。
    理  由
一、右揭侵占貨款之事實，業據被告乙○○於偵審中坦承不諱，核與告訴人季濃公司
    告訴代理人黃子銘於偵審中指訴之情節相符，並有訂貨單三紙附卷可稽。雖被告
    另辯稱：只侵占貨款約二萬元云云。惟上開訂貨單均載明客戶已付清款項，並由
    被告簽名具領，應認上開全部貨款均由被告侵占無訛，所辯自不足採信。罪證明
    確，被告犯行洵堪認定。
二、查被告原係季濃公司之業務員，為從事開發客戶、送貨及收取貨款業務之人，其
    對業務上所持有之貨款予以侵占，核其所為，係犯刑法第三百三十六條第二項之
    意圖為自己不法之所有，而侵占對於業務上所持有之物罪。又被告先後二次犯行
    ，時間緊接，所犯又係構成犯罪要件相同之罪名，顯係基於概括犯意為之，為連
    續犯，應依刑法第五十六條規定以一罪論，並加重其刑。爰審酌被告之品行、智
    識程度、犯罪之手段、目的、侵占之金額為十七萬四千二百四十元所生危害尚非
    重大，且事後又已清償所侵占之貨款，並得告訴人之原諒（此據告訴代理人黃子
    銘供明，並有和解書一件可稽），以及被告犯罪後大致坦承犯行尚有悔意等一切
    情狀，量處如主文所示之刑，以資懲儆。末查：被告前未曾受有期徒刑以上刑之
    宣告，其因一時貪念，思慮欠周致觸犯刑章，惡性尚非重大，犯罪後亦有悔意，
    並償還其所侵占之款項，而告訴人季濃公司亦原諒被告犯行，其經此偵審教訓後
    ，已足收警惕之效，當無再犯之虞，是本院認對被告所宣告之刑，以暫不執行為
    適當，爰依刑法第七十四條第一款規定併宣告緩刑三年，以啟自新。
據上論斷，應依刑事訴訟法第二百九十九條第一項前段，刑法第五十六條、第三百三
十六條第二項、第七十四條第一款，罰金罰鍰提高標準條例第一條前段，判決如主文
。
本案經檢察官靳開聖到庭執行職務。
中      華      民      國      八十九      年     八     月   三十一   日
                                      臺灣板橋地方法院刑事第三庭
                                          法  官  趙  義  德
右正本證明與原本無異
如不服本判決應於送達後十日內向本院提出上訴狀
                                          書記官  張  慧  玲
中      華      民      國      八十九      年     九     月     六     日
附錄本案論罪科刑法條全文：
刑法第三百三十六條：
對於公務上或因公益所持有之物，犯前條第一項之罪者，處一年以上七年以下有期徒
刑，得併科五千元以下罰金。
對於業務上所持有之物，犯前條第一項之罪者，處六月以上五年以下有期徒刑，得併
科三千元以下罰金。
前二項之未遂犯罰之。


司法院資訊處製作；財團法人民間司法改革基金會備份。
